臺灣桃園地方法院刑事判決　　　　　　　94年度交訴字第46號
公　訴　人　臺灣桃園地方法院檢察署檢察官
被　　　告　丁○○　男　33歲.
上列被告因公共危險等案件，經檢察官提起公訴（九十三年度偵
字第一八二三七號）及移送併案審理（九十四年度偵字第七二八
四號），被告於本院準備程序時就被訴事實為有罪之陳述，經告
知簡式審判程序之旨及聽取當事人之意見後，本院合議庭裁定由
受命法官獨任進行簡式審判程序，判決如下︰
    主  文
丁○○因過失傷害人，累犯，處有期徒刑陸月。又駕駛動力交通
工具肇事，致人受傷而逃逸，累犯，處有期徒刑拾月。又因過失
傷害人，累犯，處有期徒刑肆月。應執行有期徒刑壹年陸月。
    事  實
一、丁○○於民國八十七年間，因竊盜案件，經臺灣高等法院於
    八十八年二月二十五日，以八十八年度上易字第十一號判處
    有期徒刑一年確定；另於八十八年間，因贓物案件，經本院
    於八十八年九月二十七日，以八十八年度易字第一六四六號
    判處有期徒刑七月確定，上開二罪接續執行，於九十年十一
    月二十八日縮短刑期假釋出監，刑期至同年十二月十六日屆
    滿以已執行論。
二、丁○○於九十三年十月三十一日晚間，駕駛車牌號碼為Ｔ三
    －三二○九號自小客車，自桃園縣大溪鎮出發，沿桃園縣國
    際路由東往西方向行駛，欲至桃園縣龜山鄉，於同日晚間七
    時三十分許，行經桃園縣桃園市○○路○段九十一號前時，
    明知行車之速度應依標誌或標線之規定，無標誌或標線者，
    在市區道路，時速不得超過五十公里，且汽車在雙向二車道
    行駛時，在劃有分向限制線之路段，不得駛入來車之車道內
    ，而當時天氣為晴，雖為夜間但有照明，柏油路面，路況良
    好，並無障礙物等致不能注意之情事，竟疏未注意，貿然以
    高達八十公里之時速駛入來車車道內，適有甲○○騎乘車牌
    號碼為ＴＥ六－七○二號重型機車後載戊○○，沿桃園市○○路○段由西往東方向行駛至該處，丁○○因閃避不及，致
    其所駕自小客車與甲○○所騎乘之重型機車對撞，甲○○、
    戊○○二人人車倒地，甲○○因而受有左側股骨骨折、右側
    脛骨骨折之傷害，戊○○則受有右腳骨骨折之傷害。詎丁○○明知肇事致人受傷，然未下車施以任何救護，竟基於肇事
    逃逸之故意，駕駛上開車輛加速沿同路段由東往西方向行進
    ，迨行至同路段一二○號之際，為超越前行車輛，未遵守分
    向限制，再次跨越分向限制線行駛，恰有丙○○騎乘車牌號
    碼為ＶＬＩ－○一一號之輕型機車亦沿同路段由西往東方向
    行駛至該處，丁○○不及閃避，致所駕自小客車迎面撞擊丙○○所騎乘之機車，丙○○因而人車倒地，並受有右臀挫擦
    傷、右膝擦傷之傷害。然丁○○並未停車查看，而續行至桃
    園市○○路○段四○○號始停車，並將自小客車車牌拆下丟
    棄在同路三六八號前，並徒步沿桃園市○○路○段由西往東
    方向行走，欲以此方式掩人耳目。幸有路人目睹肇事經過，
    並報警處理，警方依路人提供肇事者之特徵，尋線在桃園市
    ○○路○段一二○號附近查獲丁○○，並分於同路段三六八
    號及四○○起出遭丁○○棄置之車牌一面及所駕自小客車。
三、案經甲○○、戊○○、丙○○訴由桃園縣政府警察局桃園分
    局報請臺灣桃園地方法院檢察署檢察官偵查起訴。
    理  由
一、訊之被告丁○○對有於上開時、地，因超速駕駛及未遵守分
    向限制，跨越分向限制線行駛，致分別撞擊甲○○、戊○○
    共乘ＴＥ六－七○二號重型機車及丙○○所騎乘之ＶＬＩ－
    ○一一號之輕型機車等情，於本院審理時坦承不諱，核與告
    訴人甲○○、戊○○、丙○○於警詢及本院審理時指述大致
    相符，並有道路交通事故現場圖、調查報告表及現場照片十
    四幀在卷足憑。而告訴人甲○○、戊○○、丙○○確因本件
    車禍事故，分別受有如事實欄之所載之傷害，有財團法人天
    主教聖保祿修女會醫院診斷證明書二紙及聖保祿醫院診斷證
    書書一紙在卷足憑。
二、按汽車行載速度，應依標誌或標線之規定，如無標誌或標線
    者，在市區道路，時速不得超過五十公理；且在雙向二車道
    行駛時，在劃有分向限制線之路段，不得駛入來車之車道內
    ，道路交通安全規則第九十三條第一項第一款及第九十七條
    第二款分別定有明文。被告為領有駕駛執照之人，有駕駛執
    照影本一紙在卷足憑，對於上開規定當知之甚詳。本件車禍
    事故發生起點時速限制為五十公里，而事發當時天氣晴，雖
    為夜間但有照明，劃有分向限制線柏油路面，路況良好，並
    無障礙物等情，有道路交通事故調查報告表在卷足憑，被告
    貿然以時速八十公里行駛，且在劃有分向限制線之路段，駛
    入來車車道，致分與告訴人甲○○及丙○○所騎乘之機車發
    生碰撞，被告顯有過失，至屬灼然，而其過失行為與告訴人
    甲○○、戊○○、丙○○所受傷害之間，有相當因果關係，
    是被告之過失傷害犯行洵堪認定。
三、另被告於駕駛自小客車撞擊告訴人甲○○所騎乘後搭載戊○○之重型機車，致告訴人甲○○、戊○○受傷害，非但未下
    車查看，反加速逃逸乙節，業據被告於本院準備程序及審理
    時供承：因為撞到當時很緊張，所以就繼續往前開等語明確
    ，核與告訴人甲○○、戊○○於警詢時所述大致相符，並有
    桃園縣政府警察局道路交通事故肇事人自首情形紀錄表一紙
    在卷足憑，是被告肇事逃逸之犯行亦堪認定。
四、綜上所述，本件事證明確，被告犯行洵堪認定，應依法論科
    。
五、是核被告所為，係犯刑法第一百八十五條之四之肇事逃逸罪
    、刑法第二百八十四條第一項前段之過失傷害罪。被告一過
    失行為，同時造成被害人甲○○、戊○○分別受有傷害之結
    果，為想像競合犯，就被害人甲○○、戊○○部分應從一重
    之過失傷害罪處斷。至被告另於桃園市○○路○段段一百二
    十號過失撞擊丙○○所騎乘之機車致丙○○受傷之犯行，與
    前揭過失致甲○○、戊○○傷害犯行部分，二者犯意各別，
    應分論併罰之。被告所犯上開過失傷害罪及肇事逃逸罪間，
    所犯罪名互異，應予分論併罰。至臺灣桃園地方法院檢察署
    於九十四年五月九日以乙○惟巨九十四偵字第七二八四號函
    移送併案該署九十三年度偵字第一八三二七號被告涉犯過失
    傷害案件，與起訴事實為事實上同一案件，本院自應併予審
    究。另被告於八十七、八十八年間，因竊盜及贓物案件，經
    臺灣高等法院及本院分別判處有期徒刑一年、八月確定，上
    開二罪接續執行，於九十年十一月二十八日縮短刑期假釋出
    監，刑期至同年十二月十六日屆滿以已執行論乙節，有臺灣
    高等法院被告全國前案紀錄表一紙在卷足憑，其於有期徒刑
    執行完畢後，五年內再犯本件有期徒刑之罪，為累犯，應依
    刑法第四十七條規定加重其刑。爰審酌被告犯罪之動機、目
    的、犯罪手段、被害人甲○○、戊○○及丙○○所受之傷勢
    、犯罪所生之危害、犯罪後雖坦承犯行然未能與被害人達成
    民事和解等一切情狀，分別判處如主文所示之刑，並定其應
    執行刑，以示懲儆。
六、另被告駕車行經桃園市○○路○段一二○號前，因跨越分向
    限制線駛入來車車道致迎面撞擊丙○○所騎乘之機車，致丙○○受有右臀挫擦傷、右膝擦傷之傷害後，被告並未停車查
    看，而係駕車續行三、四百公至桃園市○○路○段四○○號
    始停車乙節，為被告所不否認，並有道路交通事故現場圖及
    桃園縣政府道路交通事故肇事人自首情形紀錄表各一紙在卷
    足憑，被告此部分是否另涉犯有刑法第一百八十五條之四肇
    事遺棄罪嫌，要非無疑，然因此部分與本案論罪科刑部分並
    無實質上或裁判上一罪之關係，本院無從併予審酌，應交由
    檢察官另行偵辦，附此敘明。
據上論斷，應依刑事訴訟法第二百七十三條之一第一項、第二百
九十九條第一項前段、刑法第一百八十五條之四、第二百八十四
條第一項前段、第五十五條、第四十七條、第五十一條第五款、
罰金罰鍰提高標準條例第一條前段，判決如主文。
本案經檢察官古慧珍到庭執行職務。
中    華    民    國   九十四   年  七    月   十二   日
            臺灣桃園地方法院刑事第十庭
                法  官   柯姿佐
以上正本證明與原本無異。
如不服本判決，應於判決送達後10日內向本院提出上訴狀（應附
繕本），上訴於臺灣高等法院。
　　　　　　　　書記官　 張淑芬
中    華    民    國   九十四   年  七    月   十二   日
附錄論罪科刑法條
中華民國刑法第185條之4
駕駛動力交通工具肇事，致人死傷而逃逸者，處六月以上五年以
下有期徒刑。
中華民國刑法第284條第1項前段
(過失傷害罪)
因過失傷害人者，處六月以下有期徒刑、拘役或五百元以下罰金
，致重傷者，處一年以下有期徒刑、拘役或五百元以下罰金。
